臺灣高等法院臺中分院刑事判決　　　　 94年度上易字第916號
上　訴　人　臺灣彰化地方法院檢察署檢察官
被　　　告　己○○
上列上訴人，因被告竊盜案件，不服臺灣彰化地方法院94年度易
字第379號，中華民國94年5月31日第一審判決（起訴案號：臺灣
彰化地方法院檢察署94年度偵字第1378號、第1839號。並經移送
併辦：臺灣雲林地方法院檢察署94年偵字第1335號），提起上訴
，本院判決如下：
    主  文
原判決撤銷。
己○○共同連續攜帶兇器竊盜，處有期徒刑壹年拾月。
扣案油壓剪、開山刀、手電筒各壹支，均沒收。
    事  實
一、己○○基於意圖為自己不法所有之概括犯意，連續實施下列
    竊盜犯行：（一）己○○夥同二名姓名年籍不詳之成年男子
    （其中一人綽號為阿君），由己○○於民國（下同）93年 4
    月6 日，至臺中縣大雅鄉○○路「旺來汽車商行」租得車牌
    號碼：Ａ2－4161 號自小貨車後，己○○旋即駕駛該車輛至
    苗栗縣銅鑼鎮「金像獎電動遊藝場」，與前開二人會合，於
    附表編號一所示之時間、地點，結夥三人以上共同徒手竊取
    辛○○所有檳榔園之檳榔，得手後，為辛○○發覺而逃逸。
    （二）己○○夥同戊○○（另由檢察官移送原審併案審理）
    ，連續於附表編號二至編號六所示時間、地點，以附表編號
    二至六所示方式，竊取附表編號二至編號六所示被害人所有
    之動產。得手後即將竊得之雞蛋載運至苗栗縣銅鑼鄉○○路
    8之1號、13之4號攤位，以每盒新臺幣（下同）150元之價格
    ，賤價轉售予胡彙鍵牟利（由檢察官聲請簡易判決處刑），
    所得款項朋分花用殆盡，所竊得之輸送機1台、噴霧器1台，
    則寄放在不知情友人陳勝育位於臺中縣龍井鄉○○路新庄仔
    巷68號，嗣於94年2月17日凌晨1時30分許，為警於彰化縣芳
    苑鄉○○村○○路旁查獲，並扣得貨車上己○○戊○○所有
    ，並供犯本罪所用之油壓剪、開山刀、手電筒各1 支，而查
    知上情。
二、案經彰化縣警察局二林分局報告臺灣彰化地方法院檢察署檢
    察官偵查起訴，暨由臺灣雲林地方法院檢察署檢察官移送原
    審併辦。
    理  由
一、被告己○○於原審準備程序中，就犯罪事實為有罪之陳述，
    且所犯係死刑、無期徒刑、最輕本刑為3 年以上有期徒刑以
    外之罪，經原審合議庭依刑事訴訟法第273條之1第1 項規定
    ，裁定由法官一人獨任進行簡式審判程序，核無不合。
二、右揭犯罪事實，業據被告己○○先後於偵審中供承不諱，核
    與同案被告戊○○、胡彙鍵供稱情節相符，並與被害人辛○○、丁○○、林水成、丙○○、甲○○、乙○○，於警詢時
    、偵查中指稱情節相符，復經證人陳勝育、貨車出租人劉榮
    智於警詢時證述屬實，且有彰化縣警察局二林分局搜索扣押
    筆錄、扣押物品目錄表、執行扣押證明書，及贓證物品認領
    保管單3紙、汽車出借合約書1份、車輛照片4 張、現場照片
    37張在卷可稽，事證至為明確，足見被告之自白，核與事實
    相符，自堪採信，從而，被告上開犯行，洵堪認定，應依法
    論科。
三、查扣案之油壓剪係尖硬之物品，持以竊盜，客觀上足以對人
    之身體構成威脅，自堪認係兇器，是核被告附表編號一之所
    為，係犯刑法第321條第1項4 款之加重竊盜罪，附表編號二
    至五之所為，均係犯刑法第321條第1項第3 款之加重竊盜罪
    ，附表編號六之所為，係犯刑法第320 條第3項第1項之竊盜
    未遂罪。被告上開六次犯行，時間緊接，手法相同，犯同一
    罪名之罪，顯係基於概括犯意反覆為之，應依連續犯之規定
    ，以加重竊盜既遂一罪論，並加重其刑。公訴人雖僅就被告
    附表編號二至六部分之犯行提起公訴，然附表編號一即臺灣
    雲林地方法院檢察署94年度偵字第1335號移送併辦部分，既
    與起訴部分具有連續犯之裁判上一罪關係，為起訴效力所及
    ，本院自應合併審理。被告與另二名不詳姓名男子，就附表
    編號一之犯行，與共犯戊○○，就附表編號二至六之犯行，
    均有犯意聯絡及行為分擔，均應論以共同正犯。原審經審理
    結果，認被告罪證明確，予以論科，固非無見，但本件被告
    犯行，有正同正犯之情事，原判決未論述，自有違誤。又犯
    罪科刑應審酌被告犯罪之一切情狀，為刑法第57條所明定，
    被告於假釋中再三犯案，竊盜雞蛋所生損害非輕，原審僅量
    處有期徒刑一年五月，自有失出之違誤。檢察官以被告應係
    常業竊盜，且應宣告強制工作，指摘原判決不當，依卷內證
    據以觀，尚非可取，惟指摘原判決量刑過輕云云，非無理由
    ，原判決亦有上開可議，即屬無可維持，應由本院撤銷改判
    。爰審酌被告素行不佳，犯罪之手段、所生危害、犯後態度
    等一切情狀，量如主文第二項所示之刑，以示懲儆。又扣案
    之油壓剪1支、開山刀1把、手電筒1 支，係被告所有，供犯
    罪所用之物，應依法宣告沒收。
據上論斷，應依刑事訴訟法第369條第1項前段、第364條、第299
條第1項前段，刑法第28條、第56條、第321條第1項第3款、第38
條第1項第2款，判決如主文。
本案經檢察官庚○○到庭執行職務
中　　華　　民　　國　　94　　年　　8　　月　　23　　日
            刑事第一庭　審判長法  官  陳  紀  綱
                              法  官  姚  勳  昌
                              法  官  蔡  聰  明
上列正本證明與原本無異。
被告不得上訴。
檢察官如對罪名有爭執，得上訴。
如不服本判決應於收受送達後十日內向本院提出上訴書狀，其未
敘述上訴之理由者並得於提起上訴後十日內向本院補提理由書（
均須按他造當事人之人數附繕本）。
                              書記官  郭  振  祥
中　　華　　民　　國　　94　　年　　8　　月　　23 　　日
刑法第321條：
犯竊盜罪而有左列情形之一者，處六月以上五年以下有期徒刑：
一、於夜間侵入住宅或有人居住之建築物、船艦或隱匿其內而犯
    之者。
二、毀越門扇、牆垣或其他安全設備而犯之者。
三、攜帶兇器而犯之者。
四、結夥三人以上而犯之者。
五、乘火災、水災或其他災害之際而犯之者。
六、在車站或埠頭而犯之者。
前項之未遂犯罰之。
                                                      Ａ
附表：
┌──┬────┬─────┬──────┬─────┐
│編號│犯罪時間│犯罪地點  │犯罪手法    │所得財物  │
├──┼────┼─────┼──────┼─────┤
│一  │93年4月8│苗栗縣苗栗│與二名不詳年│數量不詳之│
│    │日上午某│市福麗里大│籍之成年人，│檳榔。    │
│    │時。    │坪頂檳榔園│結夥三人以上│          │
│    │        │。        │，以徒手方式│          │
│    │原判決誤│辛○○所有│竊取檳榔園內│          │
│    │為4月6日│。        │之檳榔。    │          │
├──┼────┼─────┼──────┼─────┤
│二  │94年1月2│彰化縣芳苑│與戊○○共同│雞蛋132箱 │
│    │日凌晨零│鄉○○路文│持客觀上足供│。        │
│    │時。    │津段806號 │兇器使用油壓│          │
│    │        │盛發畜牧場│剪破壞雞舍窗│          │
│    │        │丁○○所有│戶，入內行竊│          │
├──┼────┼─────┼──────┼─────┤
│三  │94年2月3│彰化縣芳苑│同上手法。  │雞蛋70餘箱│
│    │日凌晨某│鄉○○段5 │            │及噴霧器1 │
│    │時。    │之6045地號│            │台。      │
│    │        │景成畜牧場│            │          │
│    │        │林水成所有│            │          │
├──┼────┼─────┼──────┼─────┤
│四  │94年2月3│彰化縣芳苑│同上手法。  │雞蛋42箱及│
│    │日凌晨某│鄉○○段5 │            │輸送機1台 │
│    │時。    │之3582地號│            │。        │
│    │        │如億畜牧場│            │          │
│    │        │丙○○所有│            │          │
├──┼────┼─────┼──────┼─────┤
│五  │94年2月1│彰化縣芳苑│同上手法。  │雞蛋一百多│
│    │6日凌晨 │鄉○○段5 │            │箱，及噴霧│
│    │某時。  │之3697、36│            │器一台。  │
│    │        │98地號新傢│            │          │
│    │        │興畜牧場。│            │          │
│    │        │甲○○所有│            │          │
├──┼────┼─────┼──────┼─────┤
│六  │94年2月1│彰化縣芳苑│與戊○○共同│未遂。    │
│    │7日凌晨 │鄉○○段5 │徒手破壞雞舍│          │
│    │一時。  │之5829地號│屋頂石棉瓦後│          │
│    │        │偉昇畜牧場│，欲入內行竊│          │
│    │        │          │，因被發覺而│          │
│    │        │乙○○所有│逃逸。      │          │
└──┴────┴─────┴──────┴─────┘
                                                      Ａ
